# 请教陈版：同一控制下企业合并追溯

提问人：jszhuwei 时间：2022-04-19 09:56:19
现在甲集团原投资A、B两个全资子公司， 2020 年 7 月新设成立C公司， 2021 年 1 月 1 日将A、B公司股权无偿划转至C公司， 2021 年度合并报表按同一控制下合并处理应追溯调整，但C公司2020 年 7 月份才成立，是应该追溯至C公司成立，还是追溯调整至 2020 年度全年呢？

回答人：chenyiwei
应追溯至最早比较期间期初。
参考：http://kjs.mof.gov.cn/zt/kjzzss/ ... 0211102_3762826.htm

提问人：koodhao 时间：2022-04-21 22:13:13
请问陈版，期初C公司未成立，实收资本（股本）栏怎么反映呢？反映子公司的实收资本吗？如果是这样，期末合并报表反映了母公司的实收资本，实收资本本期变化如何体现？所有者权益变动表该怎么填列

回答人：chenyiwei
成立日之前，实收资本填零，此时合并报表实际上就是该子公司自身数据。